臺灣彰化地方法院刑事判決　　　　　　　99年度易字第1310號
公　訴　人　臺灣彰化地方法院檢察署檢察官
被　　　告　張慶
上列被告因竊盜案件，經檢察官提起公訴（99年度偵字第10429
號），本院依簡式審判程序判決如下：
    主  文
張慶共同竊盜，累犯，處拘役拾日，如易科罰金，以新臺幣
壹仟元折算壹日。
    犯罪事實及理由
壹、程序事項：
    本件經被告於準備程序期日為有罪之陳述，經受命法官告知
    簡式審判程序之旨，並聽取當事人之意見後，本院認無不得
    或不宜改依簡式審判程序進行之處，爰依刑事訴訟法第273
    條之1 第1 項，裁定由受命法官獨任進行簡式審判程序，則
    依據刑事訴訟法第273 條之2 、同法第159 條第2 項之規定
    ，不適用傳聞法則有關限制證據能力之相關規定；並得依同
    法第310 條之2 之準用同法第454 條之規定製作略式判決書
    ，依法僅需記載犯罪事實、證據名稱及應適用之法條，並得
    以簡略方式為之，合先敘明。
貳、實體事項：
一、構成犯罪事實：
    張慶前於民國96年間，因違反毒品危害防制條例案件，於
    97年2 月25日經本院以96年度訴字第1820號分別判處有期徒
    刑8 月（施用第1 級毒品部分）、4 月（施用第2 級毒品部
    分），應執行有期徒刑11月確定；再於97年間又因違反毒品
    危害防制條例案件，於97年5 月16日經臺灣雲林地方法院以
    97年度訴字第252 號分別判處有期徒刑9 月（施用第1 級毒
    品部分）、5 月（施用第2 級毒品部分），應執行有期徒刑
    1 年確定，前開2 罪經臺灣雲林地方法院檢察署檢察官聲請
    定應執行刑結果，於97年12月31日經臺灣雲林地方法院以97
    年度聲字第1079號裁定定應執行刑為1 年6 月確定，98年7
    月10日縮短刑期假釋付保護管束出監，98年9 月23日假釋期
    滿未經撤銷，視為前所宣告之徒刑業經執行完畢（構成累犯
    ）。詎其猶不知悔改，於99年9 月20日7 時20分許，夥同姓
    名、年籍均不詳，綽號「阿倫」之成年男子，共同基於意圖
    為自己不法所有之犯意聯絡，由張慶駕駛不知情之郝芳婷
    （張慶之妻）所有、車牌號碼3T-6060 號自小客車，其上
    搭載前述綽號「阿倫」之男子，共同前往彰化縣竹塘鄉○○
    村○○街9 號，由李健民經營之「健民電器行」前，見李健
    民將客戶送修之三洋廠牌之分離式冷氣主機1 台置放在前述
    處所騎樓下，且四周無人看管，認有機可趁，即由張慶與
    前開男子共同徒手將前開冷氣主機1 台搬運至上述由張慶
    駛至現場之自小客車後車廂置放，得手後，張慶即駕駛前
    開自小客車，其上搭載前述男子共同將上開冷氣主機載至設
    在彰化縣埤頭鄉○○路○ 段726 號，由不知情之陳泉瑀經營
    之「銓運資源回收廠」變賣，得款新臺幣（下同）1045元均
    由前開男子取得。嗣經李健民發現前述冷氣主機遭竊後報警
    處理，經警循線查獲始知上情。
二、認定犯罪事實所憑之證據名稱：
  (一)證人即被害人李健民於警詢及偵查中之指訴。
  (二)證人陳泉瑀於警詢之證述。
  (三)證人郝芳婷於警詢之證述。
  (四)被害人李建民出具之贓物認領保管單1 紙。
  (五)自健民電器行前、銓運資源回收場及彰化縣竹塘鄉台19線與
    竹林路口監視器攝錄影像翻拍之照片6 張及自前述資源回收
    場拍攝之現場照片2 張。
  (六)被告張慶之自白。
三、論罪科刑之理由：
  (一)核被告張慶所為，係犯刑法第320 條第1 項之普通竊盜罪
    。
  (二)被告與綽號「阿倫」就上揭竊盜犯行間，有犯意聯絡及行為
    分擔，應依刑法第28條之規定，論以共同正犯。
  (三)查被告有如犯罪事實欄所載之犯行經法院判決確定，98年7
    月10日縮短刑期假釋付保護管束出監，98年9 月23日假釋期
    滿未經撤銷，視為前所宣告之徒刑業經執行完畢，有臺灣高
    等法院被告前案紀錄表1 件在卷可參，其於5 年內故意再犯
    本件有期徒刑以上之罪，為累犯，應依刑法第47條第1 項之
    規定，加重其刑。
  (四)爰審酌被告為商工畢業，現從事海產店工作，家裡有妻子及
    4 名子女，僅因綽號「阿倫」之邀約而前往，竊得物品變賣
    所得1045元之價金均由綽號「阿倫」取走，其犯罪動機、目
    的、手段，對被害人所造成之損害、所竊得之物業經被害人
    領回，有贓物認領保管單1 紙在卷足參，暨被告於犯罪後已
    知悔悟並坦承犯行等一切情狀，量處如主文所示之刑，及諭
    知易科罰金之折算標準，以資儆懲。
四、應適用之法條：
  (一)刑事訴訟法第273 條之1 第1 項、第299 條第1 項前段、第
    310 條之2 、第454 條。
  (二)刑法第28條、第320 條第1 項、第47條第1 項、第41條第1
    項前段，刑法施行法第1 條之1 第1 項、第2 項前段。
本案經檢察官陳隆翔到庭執行職務。
中    華    民    國   100    年    3     月    31    日
                  刑事第五庭    法  官  李淑惠
以上正本證明與原本無異。
如不服本判決應於收受判決後10日內向本院提出上訴書狀，並應
敘述具體理由。其未敘述上訴理由者，應於上訴期間屆滿後20日
內向本院補提理由書（均須按他造當事人之人數附繕本）「切勿
逕送上級法院」。
告訴人或被害人對於判決如有不服具備理由請求檢察官上訴者，
其上訴期間之計算係以檢察官收受判決正本之日期為準。
中    華    民    國  100     年    3     月    31    日
                                書記官  張清秀
附錄論罪科刑法條全文:
中華民國刑法第320條（普通竊盜罪、竊佔罪）
意圖為自己或第三人不法之所有，而竊取他人之動產者，為竊盜
罪，處5  年以下有期徒刑、拘役或 5 百元以下罰金。
意圖為自己或第三人不法之利益，而竊佔他人之不動產者，依前
項之規定處斷。
前二項之未遂犯罰之。